Minutes et répertoires du notaire Claude QUATREMÈRE, 11 septembre 1767 - 27 septembre 1799 (étude II)
Archives nationales
- Répertoire(s) de Claude QUATREMÈRE, 3 avril 1683 - 25 octobre 1803; MC/RE/II/1 - MC/RE/II/4
  - Répertoire. 1768, 11 septembre - 1789, 11 septembre 1768 - 1789; MC/RE/II/4
    - Inventaire après décès du sieur Dossun, 12 mars 1788
      inventaire après décès; Dossun (sieur)
    - Contrat de mariage entre le sieur Chauhomme et la demoiselle Duchosal, 26 mars 1788
      contrat de mariage; Chauhomme (sieur); Duchosal (demoiselle)
    - Notoriété du décès des sieur et dame Vatel, 26 mars 1788
      notoriété; Vatel (sieur); Vatel (dame)
    - Contrat de mariage entre monsieur de Boisgelin et mademoiselle de Beuvron, 22 avril 1788
      contrat de mariage; Boisgelin (monsieur de); Beuvron (mademoiselle de)
    - Contrat de mariage entre le sieur Defresne et la demoiselle Vaudoyer, 1er mai 1788
      contrat de mariage; Defresne (sieur); Vaudoyer (demoiselle)
    - Contrat de mariage entre le sieur Dablain et la demoiselle Genisson, 2 mai 1788
      contrat de mariage; Dablain (sieur); Genisson (demoiselle)
    - Notoriété pour madame Hocquart, 5 mai 1788
      notoriété; Hocquart (madame)
    - Contrat de mariage entre monsieur Defontaine et mademoiselle Allard Dussaussay, 15 mai 1788
      contrat de mariage; Defontaine (monsieur); Allard Dussaussay (mademoiselle)
    - Notoriété de l'héritier du sieur Mercier, 2 juin 1788
      notoriété; Mercier (sieur)
    - Notoriété de l'héritier de Marie-Louise Regnier veuve Chevrolier de Renoux, 3 juin 1788
      notoriété; Regnier, Marie-Louise; Chevrolier de Renoux (veuve)
    - Contrat de mariage entre monsieur Hurel et la demoiselle Samureau, 5 juin 1788
      contrat de mariage; Hurel (monsieur); Samureau (demoiselle)
    - Contrat de mariage entre le sieur Juteau et mademoiselle Courtois, 16 juin 1788
      contrat de mariage; Juteau (sieur); Courtois (mademoiselle)
    - Contrat de mariage entre le sieur Rochat dit Laroche; la demoiselle Plisson, 18 juin 1788
      contrat de mariage; Rochat dit Laroche (sieur); Plisson (demoiselle)
    - Notoriété du décès de monsieur de Torpand, 20 juin 1788
      notoriété; Torpand (monsieur de)
    - Notoriété du décès des veuve la donataire en toute propriété du sieur Delafille, 9 juillet 1788
      notoriété; Delafille (sieur)
    - Contrat de mariage entre le sieur Gauthier et la demoiselle Bony, 8 août 1788
      contrat de mariage; Gauthier (sieur); Bony (demoiselle)
    - Contrat de mariage entre le sieur Artigaux et la demoiselle Lahaye, 13 août 1788
      contrat de mariage; Artigaux (sieur); Lahaye (demoiselle)
    - Contrat de mariage entre le sieur Dion et la demoiselle Massé, 21 août 1788
      contrat de mariage; Dion (sieur); Massè (demoiselle)
    - Contrat de mariage entre le sieur Pouteau et la demoiselle Chouet, 29 août 1788
      contrat de mariage; Pouteau (sieur); Chouet (demoiselle)
    - Contrat de mariage entre monsieur Delatalle et mademoiselle Frary, 5 septembre 1788
      contrat de mariage; Delatalle (monsieur); Frary (mademoiselle)
    - Inventaire après décès de madame Agathe d'Hautefort, 2 octobre 1788
      inventaire après décès; Hautefort, Agathe d'
    - Contrat de mariage entre monsieur Dandigné et mademoiselle Derafelis, 20 octobre 1788
      contrat de mariage; Dandigné (monsieur); Derafelis (mademoiselle)
    - Contrat de mariage entre le sieur Esnault Pelletrie et la demoiselle Desfresetres, 23 octobre 1788
      contrat de mariage; Esnault Pelletrie (sieur); Desfresetres (demoiselle)
    - Notoriété des héritiers et dame Breton, 27 octobre 1788
      notoriété; Breton (dame)
    - Contrat de mariage entre le sieur Piette et la demoiselle Favre, 22 novembre 1788
      contrat de mariage; Piette (sieur); Favre (demoiselle)
    - Inventaire après décès de madame de Ruchmautel, 28 novembre 1788
      inventaire après décès; Ruchmautel (madame)
    - Contrat de mariage entre le sieur Grandière et la demoiselle de Lomme, 4 février 1789
      contrat de mariage; Grandiere (sieur); Lomme (demoiselle de)
    - Notoriété des noms de monsieur le prince de Marsan, 7 février 1789
      notoriété; Marsan (monsieur le prince de)
    - Inventaire après décès du sieur Billard, 9 février 1789
      inventaire après décès; Billard (sieur)
    - Contrat de mariage entre le sieur Glasson et la demoiselle Guiard, 12 février 1789
      contrat de mariage; Glasson (sieur); Guiard (demoiselle)
    - Inventaire après décès du sieur Lenoir, 12 février 1789
      inventaire après décès; Lenoir (sieur)
    - Contrat de mariage entre le sieur Benet et la demoiselle Massé, 23 février 1789
      contrat de mariage; Benet (sieur); Massé (demoiselle)
    - Dépôt du testament de monsieur Martin, 6 mars 1789
      testament; dépôt de pièces; Martin (monsieur)
    - Testament de mademoiselle Hebeau veuve Caignard, 7 mars 1789
      testament; Hebeau (mademoiselle); Caignard (veuve)
    - Inventaire après décès de monsieur Martin, 9 mars 1789
      inventaire après décès; Martin (monsieur)
    - Notoriété de la naissance de monsieur Huon, 13 mars 1789
      notoriété; Huon (monsieur)
    - Notoriété de l'héritière du sieur Capron, 29 mars 1789
      notoriété; Capron (sieur)
    - Contrat de mariage entre le sieur Lacroix et la demoiselle Perrot, 15 avril 1789
      contrat de mariage; Lacroix (sieur); Perrot (demoiselle)
    - Notoriété du décès et de l'héritier de monsieur l'abbé Buisson, 23 avril 1789
      notoriété; Buisson (monsieur l'abbé); abbé
    - Contrat de mariage du sieur Emon et de la demoiselle Hecquet, 27 avril 1789
      contrat de mariage; Emon (sieur); Hecquet (demoiselle)
    - Notoriété des noms et du décès de l'héritière de monsieur l'abbé Buisson, 29 avril 1789
    - Notoriété des héritiers de monsieur Beau et dépôt, 5 mai 1789
      notoriété; dépôt de pièces; Beau (monsieur)
    - Inventaire après décès de monsieur de Bernighem, 9 mai 1789
      inventaire après décès; Bernighem (monsieur de)
    - Notoriété du décès du sieur Galland (?), 12 mai 1789
      notoriété; Galland (?) (sieur)
    - Contrat de mariage entre monsieur Dumets et mademoiselle Ray, 29 mai 1789
      contrat de mariage; Dumets (monsieur); Ray (mademoiselle)
    - Inventaire après décès de mademoiselle Dupoulpry, 3 juin 1789
      inventaire après décès; Dupoulpry (mademoiselle)
    - Inventaire après décès de madame Geré, 16 juin 1789
      inventaire après décès; Geré (madame)
    - Contrat de mariage entre le sieur Duboisle et la demoiselle Guilleux, 27 août 1789
      contrat de mariage; Duboisle (sieur); Guilleux (demoiselle)
    - Notoriété du décès du sieur Durand et femme Duclos et du nombre et seuls héritiers, 31 août 1789
      notoriété; Durand (sieur); Duclos (femme)
    - Inventaire après décès du sieur Drophy, 12 septembre 1789
      inventaire après décès; Drophy (sieur)
    - Inventaire après décès du sieur Renoir, 12 octobre 1789
      inventaire après décès; Renoir (sieur)
    - Contrat de mariage entre le sieur Thibault et la demoiselle Bony, 19 octobre 1789
      contrat de mariage; Thibault (sieur); Bony (demoiselle)
    - Notoriété pour les sieurs Vauclain, 5 novembre 1789 - 9 novembre 1789
      notoriété; Vauclain (sieurs)
    - Contrat de mariage entre le sieur Boulanger et la demoiselle Tourbier, 9 novembre 1789
      contrat de mariage; Boulanger (sieur); Tourbier (demoiselle)
    - Notoriété du décès du sieur Lacroix, 18 novembre 1789
      notoriété; Lacroix (sieur)
    - Contrat de mariage entre le sieur Sejourné et de la demoiselle Ducret, 23 novembre 1789
      contrat de mariage; Sejourné (sieur); Ducret (demoiselle)